臺灣桃園地方法院民事判決　　　　　　　98年度訴字第1242號
原　　　告　　鄭石閂
訴訟代理人　　歐龍山律師
被　　　告　　麥良圳
訴訟代理人　　麥慶昭
　　　　　　　麥煉政
被　　　告　　麥良海
　　　　　　　麥良園
　　　　　　　麥良朋
兼上三人
訴訟代理人　　麥煉政
被　　　告　　麥智凱
訴訟代理人　　麥良坡
　　　　　　　麥煉政
被　　　告　　麥良任
訴訟代理人　　麥錦泉
　　　　　　　麥煉政
被　　　告　　麥良坡
訴訟代理人　　麥良海
　　　　　　　麥煉政
被　　　告　　鄭浪慶
　　　　　　　鄭文慶
兼上二人共同
訴訟代理人　　鄭永慶
被　　　告　　鄭順慶
　　　　　　　鄭逢慶
被　　　告　　鄭瑞強
　　　　　　　鄭瑞健
　　　　　　　鄭瑞增
上列三人共同
訴訟代理人　　鄭瑞炘
上列當事人間請求分割共有物事件，於民國100 年3 月24日辯論
終結，本院判決如下：
    主  文
兩造共有如附表一、二所示之土地，均應予變賣，所得價金各由
兩造按附表一、二所示應有部分比例分配。
訴訟費用由兩造各依附表一、二所示之應有部分比例負擔。
    事實及理由
壹、程序方面：按訴狀送達後，原告不得將原訴變更或追加他訴
    ，但請求之基礎事實同一者，擴張或減縮應受判決事項之聲
    明者不在此限，民事訴訟法第255 條第1 項但書第2 款、第
    3 款定有明文。查本件原告起訴時原聲明第1 、2 項為「原
    告與除被告麥良坡以外之被告等人共有座落桃園縣楊梅市○
    ○○○段第507 地號，面積1845平方公尺之土地，准予分割
    ，分割方法如本院卷一第6 、7 頁所示」，另「原告與除被
    告麥智凱以外之被告等人共有座落於桃園縣楊梅市○○○○
    段地508-1 地號，面積323 平方公尺之土地，准予分割，分
    割方法如本院卷一第6 、8 頁所示」。嗣於民國99年1 月18
    日，原告具狀變更其訴之聲明第1 項為「原告與除被告麥良
    坡以外之被告等人共有座落桃園縣楊梅市○○段第831 地號
    （原上陰影窩段第507 地號、面積1858.17 平方公尺、地目
    ：林）之土地（下稱831 地號土地）准予分割，分割方法如
    附圖一（即附本院卷一第145 頁之桃園縣楊梅地政事務所98
    楊複字第200800號複丈成果圖）及附表三、一所示，訴之聲
    明第2 項則變更為「原告與除被告麥智凱以外之被告共有座
    落於桃園縣楊梅市○○段第865 地號（原上陰影窩段第508-
    1 地號，面積為325.04平方公尺，地目：建）之土地（下稱
    865 地號土地）准予分割，分割方法為如附圖一及附表三、
    二所示。經核原告所為訴之變更，請求之基礎事實仍屬同一
    、擴張或減縮應受判決事項之聲明，與上開規定無違，應予
    准許，合先敘明。
貳、實體方面：
一、原告起訴主張：
  (一)系爭831 地號之土地（桃園縣政府於民國98年9 月辦理地籍
    圖重測，並於98年10月23日完成地籍重測登記，重測前為上
    陰影段第507 地號，林地：目，面積1845平方公尺），係屬
    原告與被告麥良圳、麥良海、麥良園、麥良任、鄭浪慶、鄭
    永慶、鄭順慶、鄭文慶、鄭逢慶、麥煉政、麥良朋、鄭瑞強
    、鄭瑞健、鄭瑞增等人（被告麥良坡非該筆土地之共有人）
    所共有。又座落同上段第865 地號之土地（桃園縣政府於民
    國98年9 月辦理地籍圖重測，並於98年10月23日完成地籍重
    測登記，重測前為上陰影段第508-1 地號，建地目，面積
    323 平方公尺），則係屬原告與被告麥良任、麥良圳、麥良
    海、麥良園、麥良坡、鄭浪慶、鄭永慶、鄭逢慶、麥煉政、
    麥良朋、鄭瑞強、鄭瑞健、鄭瑞增等人所共有（被告麥智凱
    非該筆土地之共有人）。其應有部分詳如附表一、二所示。
    而兩造所共有之系爭二筆土地並無訂有不分割契約，亦無不
    能分割之情形，經原告請求乃無法與共有人達成協議，又參
    酌系爭土地之形狀、土地共有人在土地上現有建物使用情形
    （如附圖一所示）及其建物新舊之情形，及各共有人依其應
    有部分於土地分割後就各自分配取得土地使用上之效益等，
    原告所主張之訴之聲明，係依兩造現有建物位置及分割後通
    行出入之考量，為合併分割，應屬適當。
  (二)又就系爭865 地號土地部分：如考量被告麥良任、麥良圳、
    麥良海、麥良園、麥良坡、麥煉政、麥良朋等人願意以價金
    補償取得系爭土地第865 地號，則原告願與被告鄭瑞強、鄭
    瑞健、鄭瑞增、鄭瑞慶、鄭永慶、鄭順慶、鄭文慶、鄭逢慶
    等人（下稱鄭姓被告）將所有共有座落桃園縣楊梅市○○段
    第865 地號，面積325.04平方公尺之應有部分，以每坪新台
    幣（下同）42,000元之價格受金錢補償之條件下，將應受原
    物分配之土地歸其餘被告麥煉政、麥良任、麥良圳、麥良海
    、麥良園、麥良坡、麥良朋取得，如依此價格原告等受補償
    之金錢如下：原告鄭石閂：68萬8272元，被告鄭瑞增：68萬
    8272元，被告鄭瑞健：34萬4 136 元，被告鄭瑞強：34萬41
    36元，被告鄭浪慶、鄭永慶、鄭順慶、鄭文慶、鄭逢慶每人
    各6 萬8827元。惟被告麥煉政等人若僅願以每坪32,000元向
    原告及鄭姓被告補償，實難以認同。茲查被告麥煉政等人佔
    有本筆土地建屋使用，未得到原告及鄭姓被告之同意，對於
    原告及鄭姓被告等人而言，已構成返還不當得利及拆屋還地
    之責，原告及鄭姓被告數十年來尚須繳納本筆土地之地價稅
    ，被告麥煉政等竟仍主張以低於市價之價格向原告購買本筆
    土地應有部分，顯屬不公。況被告麥煉政所提於97年6 月16
    日，由訴外人麥錦泉與原告及鄭姓被告等人簽立買賣契約，
    購買原告及鄭姓被告二筆土地之應有部分，每坪新台幣7,00
    0 元，此係建地及林地一併購買之價金，被告麥煉政並非買
    方，又約定土增稅係由買方負擔之價格，後因麥錦泉逾期未
    支付價金，是以該買賣契約已經失效，如今系爭土地公告現
    值又調漲，被告麥煉政擬以低價補償取得系爭土地顯無依據
    。
  (三)又倘如系爭第865 地號之土地兩造仍無法達成協議買賣，又
    須以系爭二筆土地各為分割時，原告即主張以附圖二（參本
    院卷二第242 頁）所示方法分割二筆土地：
  1.原告及鄭姓被告於分割後願維持共有，又被告麥良任、麥煉
    政、麥良朋、麥良圳、麥良海、麥良園、麥良坡如達成協議
    ，願於分割後就第865 地號之土地維持共有，則如附圖二編
    號1 、2 、3 由渠等共同取得，此因系爭系爭831 地號之土
    地就編號K 、L 部分分別有麥良園、麥煉政、麥良朋之建物
    ，是以編號1 、2 、3 歸渠等可與K 、L 相連使用，又如渠
    等不願維持共有，則該附圖二編號1 、2 、3 部分分別由渠
    等分別取得。則附圖二編號1 、2 、3 、4 均可由兩造維持
    共有系爭第831 地號分割圖之之編號I 通行至國有鄰地第85
    5 號之道路上。
  2.另就系爭第831 地號之土地，考量本筆土地上如前揭附圖二
    所示K 部分為被告麥良任之建物所在，L 部分為被告麥煉政
    、麥良朋之建物所在，M 部分為被告麥良圳、麥良海、麥良
    坡、麥智凱之建物所在，I 、J 、M 部分由被告麥良圳、麥
    良海、麥良坡、麥智凱取得，可供渠等及被告麥良任、麥煉
    政、麥良朋就865 地號一併使用，並聯絡國有之鄰第855 地
    號之道路。倘被告麥煉政等麥姓被告不願依前述補償價金價
    格給與原告及鄭瑞增等人，在不考慮地上建物，且兩造所分
    割取得之土地均與855 地號相連可供通行之分割方法，如圖
    示中編號C 、I 均由兩造全體共有人保持共有，供通行使用
    。至於將系爭土地第831 、865 地號以原物分配與兩造，並
    無顯有困難之處，兩造共有人全體亦均主張以原物分配，如
    均予變價分割，尚非妥適。
  (四)又原告及被告鄭瑞強、鄭瑞健、鄭瑞增均願單獨取得土地分
    配，鄭浪慶、鄭逢慶、鄭永慶、鄭順慶、鄭文慶等5 人則願
    就渠等分割取得之土地維持共有關係，則被告麥煉政主張本
    筆土地原告及上揭鄭姓被告以原物分割共取得一筆土地以維
    持共有，自不可行。況且本筆土地，扣除麥良任、麥煉政、
    麥良朋現有房屋所佔之基地，及麥良任現耕作之稻田部分，
    均分配與被告麥家之後，其餘空地足夠原告及鄭姓被告等人
    分配。又被告麥煉政主張將麥良任現耕種使用之土地由原告
    及鄭姓被告取得，亦非有理等語主張，並爰依民法第823 條
    第1 項之規定提起本件訴訟。
二、被告鄭瑞強、鄭瑞健、鄭瑞增、鄭浪慶、鄭永慶、鄭順慶、
    鄭文慶、鄭逢慶等則於99年2 月11日共同具狀同意系爭二筆
    土地願以原告所主張之合併分割方法即附圖一及附表三所示
    、附圖二所示。或將系爭建地第865 地號全部分割與麥姓被
    告，而受價金補償，不受原物分配等語（參本院卷二第191
    頁言詞辯論筆錄）。
三、被告麥煉政則以，如系爭第831 地號如原告訴之聲明主張合
    併分割方法，其會分到如附圖一及附表三編號8 所示區○○
    ○○道路可供對外通行（見本院卷二第5 頁言詞辯論筆錄）
    。故其認合適之分割方案應如下：
  (一)其於99年6 月8 日具狀提出系爭第831 地號如附圖三所示之
    分割方案，（見本院卷二第113 頁）：，即Ａ部分分由所有
    鄭姓被告及原告保持共有，面積為1083.93 平方公尺，由鄭
    石閂分得309.69平方公尺（計算式：1083.93 ×2/7 ），鄭
    浪慶分得30.97 平方公尺（計算式：1083.93 ×1/35），鄭
    永慶分得30.97 平方公尺（計算式：1083. 93×1/35），鄭
    順慶分得30.97 平方公尺（計算式：1083.93 ×1/35），鄭
    文慶分得30.97 平方公尺（計算式：1083.93 ×1/35），鄭
    逢慶分得30.97 平方公尺（計算式：1083.93 ×1/35），鄭
    瑞強分得154.85平方公尺（計算式：1083.93 ×14286/1000
    00），鄭瑞強分得154.85平方公尺（計算式：1083.93 ×14
    286/100000），鄭瑞健分得154.85平方公尺（計算式：1083
    .93 ×14286/ 100000 ），鄭瑞增分得309 .69 平方公尺（
    計算式：1083.93×2/7 ）；Ｂ部分由麥姓被告保持共同，
    面積774.24平方公尺，麥良圳分得83.59 平方公尺（計算式
    ：774.24×10796/100000）、麥良海分得61.94 平方公尺（
    計算式：774.24 × 8/100）、麥良園分得 61.94 平方公尺
    （計算式：774.24×8/100 ）、麥良任分得196.14平方公尺
    （計算式：774.24×25333/100000）、麥智凱分得61.94 平
    方公尺（計算式：774.24×8/100 ）、麥煉政分得103.23平
    方公尺（計算式：774.24×13333/10000 ）、麥良朋分得20
    6.46平方公尺（計算式：774.24×26666 /100000 ）；另Ａ
    、Ｂ間之分割線與建築物圍牆平行。
  (二)嗣於100 年3月10日另具狀陳報新的分割方法陳明如圖示（
    見本院卷二第220 頁）：
  1.即系爭第831 地號A 部分由原告及鄭姓被告保持共有，面積
    1013. 93平方公尺；B 部分由麥姓被告保持共有，面積724.
    23平方公尺；C 部分為新設道路，面積1 20平方公尺，由原
    告及鄭姓被告以應有部分比例7/12（面積：70平方公尺），
    麥姓被告以應有部分比例5/12持分（面積50平方公尺），繼
    續保持共有，以做為雙方共同持有做為道路用地。
  2.系爭第865 地號，原告及鄭姓被告之應有部分比例為7/12（
    面積達189.6 平方公尺），麥姓被告應有部分比例為5/12（
    面積達13 5.43 平方公尺），故由麥姓被告以每坪32,000元
    ，總價金1,835,20 0元之價格向原告及鄭姓被告購買全部應
    有部分。此乃因早年麥姓被告為佃農，原告及鄭姓被告為地
    主，又一直要求麥家購買，否則訴請拆屋還地，嗣於97年6
    月間由麥家以宗長麥錦泉代表名義出面以每坪7, 000元購買
    鄭家系爭二筆土地，後因故未成交等語資為抗辯。
四、被告麥良圳、麥良海、麥良園、麥智凱、麥良任、麥良朋、
    麥良坡則以，雖同意分割，但應以100 年3 月10日被告麥煉
    政所提出之分割方案（即上開三、(二)如附圖四之分割方案）
    為準，不同意原告訴之聲明之分割方案及第一次地政所繪測
    之分割方案，即系爭第831 地號由麥姓被告維持共有，原告
    及鄭姓被告維持共有，兩塊地以三米寬之道路做為對外聯絡
    道路，由全體共有人維持共有。系爭第865 地號，則以每坪
    32,000元向原告及鄭姓共有人購買（見本院卷二第230 頁之
    言詞辯論筆錄）。另如依原告之分割方案，伊等與麥良海、
    麥良園、麥智凱等四兄弟於系爭第831 、865 兩筆土地分得
    之面積只有268.41平方公尺、46.95 平方公尺，如依原告之
    分割圖卻分得如附圖一所示B 、C 、I 、M 四筆土地，無法
    合併使用，且如附圖一所示之B 、C 部分，均無通對外通路
    ，並不合理云云等語資為抗辯（見本院卷二第155 頁）。
五、本院之判斷：
  (一)按各共有人，除法令另有規定外，得隨時請求分割共有物，
    但因物之使用目的不能分割或契約訂有不分割之期限者，不
    在此限；共有物之分割，依共有人協議之方法行之，分割之
    方法不能協議決定，或於協議決定後因消滅時效完成經共有
    人拒絕履行者，法院得因任何共有人之請求，命為下列之分
    配：一以原物分配於各共有人，但各共有人均受原物之分配
    顯有困難者，得將原物分配於部分共有人。二原物分配顯有
    困難時，得變賣共有物，以價金分配於各共有人，或以原物
    之一部分分配於各共有人，他部分變賣，以價金分配於各共
    有人，民法第823 條及第824 條第1 項、第2 項定有明文。
    本件原告起訴主張：系爭二筆土地為兩造共有，應有部分比
    例為如附表一、二所示，系爭土地並無因物之使用目的不能
    分割，或契約約定有不能分割之情形，惟兩造就分割方法無
    法達成協議之事實，業據其提出系爭土地登記謄本為證，且
    為被告所不爭執，堪信為真，是原告依民法第823 條第1項
    、第824 條第2 項之規定，訴請裁判分割系爭土地，自屬有
    據，應予准許。
  (二)又按共有人相同之數不動產，除法令另有規定外，共有人得
    請求合併分割。共有人部分相同之相鄰數不動產，各該不動
    產均具應有部分之共有人，經各不動產應有部分過半數共有
    人之同意，得適用前項規定，請求合併分割。但法院認合併
    分割為不適當者，仍分別分割之，此為民法第824 條第3 項
    、第4 項所明定。是查，系爭831 地號之土地，依土地登記
    第二類謄本所示（參本院卷一第169 頁），其地目為林地，
    使用分區經劃分為特定農業區，使用地類別為農牧用地，公
    告土地現值為每平方公尺1,500 元，共有人則為原告與被告
    麥良圳、麥良海、麥良園、麥良任、鄭浪慶、鄭永慶、鄭順
    慶、鄭文慶、鄭逢慶、麥煉政、麥良朋、鄭瑞強、鄭瑞健、
    鄭瑞增等人（被告麥良坡非該筆土地之共有人）所共有。再
    系爭865 地號之土地，參土地登記第二類謄本所示（參本院
    卷一第173 頁），其地目為：建，使用分區經劃分為特定農
    業區，使用地類別為甲種建築用地、公告土地現值為每平方
    公尺5,500 元。共有人則為原告與被告麥良任、麥良圳、麥
    良海、麥良園、麥良坡、鄭浪慶、鄭永慶、鄭逢慶、麥煉政
    、麥良朋、鄭瑞強、鄭瑞健、鄭瑞增等人（被告麥智凱非該
    筆土地之共有人）。是綜上可知，系爭兩筆土地雖然相鄰，
    且有多數之共有人均相同，惟就兩者間之地目不同、使用地
    類別亦不相同，且公告土地現值亦有懸殊之價格差異，且
    831 地號土地有一側臨路，該部分土地價值亦較高，而865
    地號對外並無適當之道路，須藉由831 地號通行，顯見兩者
    經濟條件有多重影響因素存在，仍不適宜引用上開法文意旨
    ，合併分割之。否則如原告所提出之合併分割方案即如附圖
    一、附表三所示，即有出現部分共有人分得之區域於土地價
    值較低、且不臨路之831 地號土地之邊界位置（如附圖一、
    附表三編號Ａ、Ｂ所示區域），但卻有其餘共有人分得土地
    價值較高、可供建築使用，卻不臨路，亦無對外聯絡道路之
    865 地號之區域內（如附圖一、附表三編號１、７、８所示
    ），此顯不符合公平之原則。【故系爭兩筆土地並不適宜合
    併之原物分割】。
  (三)再參以原告原主張合併分割之方案，即如附圖一、附表三所
    示部分，除兩筆土地本質上不適宜合併之原物分割，已如前
    述外，另外該方案所分得之編號Ａ、Ｂ、Ｃ、Ｋ、Ｌ、１、
    ７、８部分均無對外聯絡之道路，且Ａ與Ｂ同分由被告麥煉
    政、麥良朋共有，然該兩區域卻未相連，分屬於831 地號土
    地之二側邊，顯不利取得人使用該土地，再Ｂ、Ｃ、Ｍ、Ｉ
    亦同分由被告麥良圳、麥良海、麥良園、麥智凱所共有，惟
    該四區域亦未相連，相隔甚遠，且Ｍ部分之面積僅為6.44平
    方公尺，亦甚難利用，且編號１、２、３、４、５、６、７
    之部分，形狀亦過於狹長，而該部分土地既為建築用地，如
    此分法，顯無法利於取得人為建築使用，且麥姓被告等人亦
    未贊同此方案。是以該方案之實質而言，亦非妥適之方案，
    會發生多種不利當事人及影響公平之情形。
  (四)又參以原告所主張分別分割之方案，即如附圖二所示部分，
    編號Ｌ部分，仍無對外聯絡之道路，Ａ與Ｂ仍同由被告麥煉
    政、麥良朋共有，然該兩區域卻未相連，分屬於831 地號土
    地之二側邊，已如上述，此顯不利取得人使用該土地，且編
    號１、２、３部分之形狀仍過於狹長，而該部分土地既為建
    築用地，如此分法，顯無法利於取得人為建築使用，且麥姓
    被告等人亦未贊同此方案。是以該方案之實質而言，亦非妥
    適之方案，有發生多種不利當事人及影響公平之情形。
  (五)至原告另所主張就865 地號土地全部分由麥姓被告繼續維持
    共有，原告僅受價金之分配之分割方案，除其所主張之每坪
    之價格為42,000元（每平方公尺約為12,717.6元）與麥姓被
    告所主張之每坪32,000（每平方公尺約為9,679.9 元）及本
    院委託中華不動產估價師聯合事務所所鑑定價格為每坪34,0
    00 元（每平方公尺約為10,284.9元，參該鑑定報告第26頁
    ），都有不同，顯有高估該部分土地價值外，就另筆831 地
    號土地部分，卻仍維持如附圖二所示之分割方式，不願意就
    原告及鄭姓被告間繼續保持共有，故仍有相同之不公允情形
    產生，實難採用。又就865 地號之土地全由麥姓被告繼續維
    持共有，原告及鄭姓被告僅受價金之分配部分，麥姓被告雖
    表示同意，然堅持831 地號靠近865 地號部分，即如附圖三
    、附圖四所示Ｂ部分須分由麥姓被告維持共同，Ａ部分則分
    由原告及鄭姓被告維持共有或再細分為單獨所有，然參以附
    圖三、附圖四所示，可知Ｂ部分土地均有臨路且緊臨865 地
    號之建地，則就麥姓被告而言，確可使865 地號與Ｂ部分為
    合併之使用，亦可解決865 地號並無對外通行之窘境，然Ｂ
    部分即為831 地號土地之最利於使用且價值最高處，麥姓被
    告逕將該部分劃為所有，卻將價值較低，且有部分土地原屬
    部分麥姓被告使用（如附圖一所示Ａ部分）之Ａ部分劃為原
    告及鄭姓被告所有，亦顯有不公平之處。
  (六)再按請求共有物之分割，應由法院依民法第824 條第2 項命
    為適當之分配，不受當事人主張之拘束。又分割共有物時，
    法院應參酌當事人之聲明、共有物之性質、經濟效用及全體
    共有人利益等情狀公平決之。又共有物分割之方法，須先就
    原物分配，於原物分配有困難時，則予變賣，以價金分配於
    各共有人，此有最高法院51年台上字第271 號判例可資參照
    。是查，系爭兩筆土地，不僅地目不同、使用地類別亦不相
    同，公告現值更有明顯不同之差距，本案共有人之人數復多
    達十數位，更有如附圖一所示之多棟建物建築其上，實難以
    原物之合併或分別分割，故若採原物分割，亦將造成土地細
    分，難達土地之最高利用效能及經濟效益；又865 地號之土
    地緊連831 地號之土地，且865 地號之土地對外復無獨立通
    道，亦不適點就865 地號之土地單獨為變價分割、831 地號
    之土地為原物分割，如此將難以考量865 地號土地使用上之
    獨特性。反觀如將系爭二筆土地全部變價分割，則各共有人
    皆可應買（最高法院86年台上字第1737號判決意旨參照），
    共有人並有優先承買權（見民法第824 條第7 項規定），將
    可避免土地細分之不利情形，亦使系爭二筆土地均能發揮最
    大經濟效用，且透過變價之良性公平競買程序，各共有人可
    能分配之金額增加，將更有利於各共有人，各應買人亦可考
    量是否併予買受，以解決865 地號土地無對外聯絡道路之特
    殊性。從而，本院認為系爭二筆土地均以變價分割，較能兼
    顧各共有人之利益，故本件系爭二筆土地應採變價分割，並
    各將所得價金依兩造之應有部分比例分配，始為妥適。爰判
    決如主文第1 項所示。
六、末按，訴訟費用由敗訴之當事人負擔；而因共有物分割、經
    界或其他性質上類似之事件涉訟，由敗訴當事人負擔訴訟費
    用顯失公平者，法院得酌量情形，命勝訴之當事人負擔其一
    部，民事訴訟法第78條、第80條之1 分別定有明文。再於分
    割共有物之訴訟中，兩造各自主張之分割方法，僅供法院參
    考，法院依民法第824 條命為適當之分配，乃斟酌何種分割
    方法較能增進共有物之經濟效益，並兼顧兩造利益以為決定
    ，不受任何共有人主張之拘束，亦不因何造起訴而有不同，
    縱法院認原告請求分割共有物為有理由，依法決定方法分割
    ，被告應訴並提出不同主張，促使法院就如何為適法分割形
    成積極心證，均為其等按當時之訴訟程度為伸張或防衛權利
    所必要，如僅因法院准許原告分割共有物之請求或採納其分
    割方案，即命被告負擔全部訴訟費用，顯失公允；是以本院
    斟酌兩造均可因本件分割共有物而獲得利益，故應由兩造共
    有人按分割前原應有部分比例負擔訴訟費用，方不致失衡。
    爰宣示本件訴訟費用之負擔如主文第2 項所示。
七、本件事證已臻明確，兩造其他攻擊、防禦方法及提出未經援
    用之證據，經斟酌後認不影響判決結果，爰不另予逐一論述
    。
八、結論：本件原告之訴為有理由，依民事訴訟法第78條、第80
    條之1 、第85條第2 項，判決如主文。
中    華    民    國    100   年    4     月     29    日
                  民事第三庭    法  官  林靜梅
附表一：座落於桃園縣楊梅市○○段第831 地號（原上陰影窩段
        第507地號），面積為1,858.17平方公尺 ，地目：林
┌────┬─────┬─────┬─────┬─────┬─────┬─────┬─────┬─────┬─────┐
│        │ 鄭石閂   │ 鄭浪慶   │ 鄭永慶   │ 鄭順慶   │ 鄭文慶   │ 鄭逢慶   │ 鄭瑞強   │ 鄭瑞增   │  鄭瑞健  │
│        │（原告）  │          │          │          │          │          │          │          │          │
├────┼─────┼─────┼─────┼─────┼─────┼─────┼─────┼─────┼─────┤
│應有部分│ １／６   │ １／６０ │ １／６０ │ １／６０ │ １／６０ │ １／６０ │ １／１２ │ １／６   │ １／１２ │
│  比例  │          │          │          │          │          │          │          │          │          │
├────┼─────┼─────┼─────┼─────┼─────┼─────┼─────┼─────┼─────┤
│        │麥良圳    │ 麥良海   │ 麥良園   │ 麥智凱   │ 麥良任   │ 麥煉政   │ 麥良朋   │ 麥良坡   │          │
│        │          │          │          │          │          │          │          │          │          │
├────┼─────┼─────┼─────┼─────┼─────┼─────┼─────┼─────┼─────┤
│應有部分│ ４／９０ │ １／３０ │ １／３０ │ １／３０ │１９／１８│ １／１８ │ ２／１８ │ 非共有人 │          │
│  比例  │          │          │          │          │０        │          │          │          │          │
└────┴─────┴─────┴─────┴─────┴─────┴─────┴─────┴─────┴─────┘
附表二：座落於桃園縣楊梅市○○段第865地號（原上陰影窩段
        第508-1地號），面積為325.04平方公尺，地目：建
┌────┬─────┬─────┬─────┬─────┬─────┬─────┬─────┬─────┬─────┐
│        │ 鄭石閂   │ 鄭浪慶   │ 鄭永慶   │ 鄭順慶   │ 鄭文慶   │ 鄭逢慶   │ 鄭瑞強   │ 鄭瑞增   │  鄭瑞健  │
│        │（原告）  │          │          │          │          │          │          │          │          │
├────┼─────┼─────┼─────┼─────┼─────┼─────┼─────┼─────┼─────┤
│應有部分│ １／６   │１／６０  │ １／６０ │ １／６０ │ １／６０ │ １／６０ │ １／１２ │ １／６   │ １／１２ │
│  比例  │          │          │          │          │          │          │          │          │          │
├────┼─────┼─────┼─────┼─────┼─────┼─────┼─────┼─────┼─────┤
│        │麥良圳    │ 麥良海   │ 麥良園   │ 麥智凱   │ 麥良任   │ 麥煉政   │ 麥良朋   │ 麥良坡   │          │
│        │          │          │          │          │          │          │          │          │          │
├────┼─────┼─────┼─────┼─────┼─────┼─────┼─────┼─────┼─────┤
│應有部分│２４／５４│ １／３０ │ １／３０ │ 非共有人 │８７／５４│ １／１８ │ 非共有人 │ １／３０ │          │
│  比例  │０        │          │          │          │０        │          │          │          │          │
└────┴─────┴─────┴─────┴─────┴─────┴─────┴─────┴─────┴─────┘
附表三：原告之分割方案（依據桃園縣楊梅地政事務所98楊複字
        第200800號複丈成果圖）
一、座落於桃園縣楊梅市○○段第831 地號（原上陰影窩段第50
    7 地號，面積為1,858.17平方公尺，地目：林）之土地部分
┌──────┬───┬────┬───┬───┬───┬───┬───┬───┬───┬───┬───┬───┬───┐
│   編號     │  A   │   L    │ B    │  C   │  I   │ M    │ D    │ E    │ F    │ G    │ H    │ K    │  J   │
├──────┼───┼────┼───┼───┼───┼───┼───┼───┼───┼───┼───┼───┼───┤
│   面積     │ 224  │ 85.69  │154.10│ 29.49│ 78.38│6.44  │304.22│304.22│152.11│152.11│152.11│196.14│ 19.16│
│（平方公尺）│      │        │      │      │      │      │      │      │      │      │      │      │      │
├──────┼───┴────┼───┴───┴───┴───┼───┼───┼───┼───┼───┼───┼───┤
│  應有部分  │    30/180      │            26/180            │30/180│30/180│15/180│15/180│15/180│19/180│由分得│
│   分例     │                │                              │      │      │      │      │      │      │D 、E │
├──────┼────────┼───────────────┼───┼───┼───┼───┼───┼───┤、F 、│
│   面積     │    309.69      │            268.41            │309.69│309.69│154.85│154.85│154.85│196.14│G 、H │
│（平方公尺）│                │                              │（包含│（包含│（包含│（包含│（包含│      │取得人│
│            │                │                              │J）   │J）   │J）   │J）   │J）   │      │依其應│
├──────┼────────┼───────────────┼───┼───┼───┼───┼───┼───┤有部分│
│  分得對象  │麥煉政、麥良朋  │麥良圳、麥良海、麥良園、麥智凱│鄭瑞增│原告  │鄭瑞強│鄭瑞健│鄭浪慶│麥良任│比例保│
│            │                │                              │      │鄭石閂│      │      │鄭永慶│      │持共有│
│            │                │                              │      │      │      │      │鄭順慶│      │      │
│            │                │                              │      │      │      │      │鄭文慶│      │      │
│            │                │                              │      │      │      │      │鄭逢慶│      │      │
│            │                │                              │      │      │      │      │保持共│      │      │
│            │                │                              │      │      │      │      │有    │      │      │
└──────┴────────┴───────────────┴───┴───┴───┴───┴───┴───┴───┘
二、座落於桃園縣楊梅市○○段第865 地號（原上陰影窩段第50
    8-1地號，面積為325.04平方公尺，地目：建）之土地部分
┌──────┬───┬────┬───┬───┬───┬───┬───┬───┐
│   編號     │  １  │  ２    │  ３  │ ４   │  ５  │６    │７    │ ８   │
├──────┼───┼────┼───┼───┼───┼───┼───┼───┤
│   面積     │ 52.37│ 27.09  │27.09 │27.09 │54.17 │54.17 │46.95 │36.11 │
│（平方公尺）│      │        │      │      │      │      │      │      │
├──────┼───┼────┼───┼───┼───┼───┼───┼───┤
│  應有部分  │87/540│ 5/60   │ 1/12 │ 1/12 │ 1/6  │ 1/6  │78/540│1/9   │
│   分例     │      │        │      │      │      │      │      │      │
├──────┼───┼────┼───┼───┼───┼───┼───┼───┤
│  分得對象  │麥良任│鄭浪慶  │鄭瑞強│鄭瑞健│鄭瑞增│原告  │麥良圳│麥煉政│
│            │      │鄭永慶  │      │      │      │鄭石閂│麥良海│麥良朋│
│            │      │鄭順慶  │      │      │      │      │麥良園│保持共│
│            │      │鄭文慶  │      │      │      │      │麥良坡│有    │
│            │      │鄭逢慶  │      │      │      │      │保持共│      │
│            │      │保持共  │      │      │      │      │有    │      │
│            │      │有      │      │      │      │      │      │      │
└──────┴───┴────┴───┴───┴───┴───┴───┴───┘
以上正本係照原本作成
如對本判決上訴，須於判決送達後20日內向本院提出上訴狀。
如委任律師提起上訴者，應一併繳納上訴審裁判費。
中    華    民    國    100   年    4     月    29    日
                                書記官  王奐淳